臺灣高等法院刑事判決
109年度上訴字第3499號
上  訴  人  
即  被  告  吳逸蓁



上列上訴人因違反洗錢防制法等案件，不服臺灣士林地方法院10
9年度金訴字第82號，中華民國109年8月4日第一審判決（起訴案
號：臺灣士林地方檢察署108年度偵字第14248號），提起上訴，
本院判決如下：
    主  文
原判決撤銷。
甲○○幫助犯詐欺取財罪，處有期徒刑貳月，如易科罰金，以新臺
幣壹仟元折算壹日。
    事  實
一、甲○○明知申請帳戶使用係輕而易舉之事，一般人無故取得
    他人金融帳戶使用之行徑常與財產犯罪之需要密切相關，而
    可預見該名不自行申辦帳戶使用反收取他人存摺、提款卡之
    人，可能係遂行不法所有意圖用以詐騙他人，又對於提供帳
    戶予他人使用雖無必引發他人萌生犯罪之確信，但仍以縱若
    有人持以犯罪亦不違反其本意，而僅因自身經濟狀況不佳，
    且真實姓名、年籍均不詳自稱「沈惠」之成年人（下稱「沈
    惠」）稱可提供款項借貸，即基於幫助他人詐欺取財之犯意
    ，於民國108 年6 月6 日，在基隆市○○區○○路000號統一便
    利商店內，將其所申辦之中國信託商業銀行（下稱中國信託
    ）汐止分行帳號000000000000號帳戶（下稱上開中國信託帳
    戶）之存摺及提款卡寄交予「沈惠」，再以通訊軟體LINE（
    下稱LINE）將帳戶密碼告知「沈惠」，嗣「沈惠」所屬詐欺
    集團成員取得上開中國信託帳戶後，即共同基於意圖為自己
    不法所有之詐欺取財犯意聯絡，先後為下列詐欺取財犯行：
（一）由詐欺集團成員於108 年6 月10日上午10時許，撥打電話
      予乙○○，假冒乙○○之姪兒，向乙○○佯稱需要借錢周轉云云
      ，致乙○○因而陷於錯誤，遂依詐欺集團成員之指示，於同
      日上午11時許，至臺中市東勢區農會臨櫃匯款新臺幣（下
      同）10萬元至上開中國信託帳戶內。
（二）由詐欺集團成員於108 年6 月11日上午11時許，撥打電話
      予丙○○，假冒電器行要求丙○○繳交冷氣貨款云云，致丙○○
      因而陷於錯誤，遂依詐欺集團成員之指示，於同日下午1 
      時51分許，至臺灣土地銀行屏東分行臨櫃匯款10萬元至上
      開中國信託帳戶內。
二、嗣乙○○、丙○○察覺有異，報警處理，始循線查獲，然上開乙○○之匯入款項旋遭詐欺集團成年成員提領近空，而丙○○之匯
    入款項已遭詐欺集團成年成員提領4 萬元，丙○○乃向中國信
    託領回5 萬1,862 元，餘款8,890 元則為法務部行政執行署
    士林分署以收取命令解繳至政府機關。
三、案經乙○○、丙○○訴由新北市政府警察局汐止分局報告臺
    灣士林地方檢察署檢察官偵查起訴。 
    理  由
壹、證據能力之認定部分：
　　按刑事訴訟法第159 條之5 立法意旨，在於確認當事人對於
    傳聞證據有處分權，得放棄反對詰問權，同意或擬制同意傳
    聞證據可作為證據，屬於證據傳聞性之解除行為，如法院認
    為適當，不論該傳聞證據是否具備刑事訴訟法第159 條之1
    至第159 條之4 所定情形，均容許作為證據，不以未具備刑
    事訴訟法第159 條之1 至第159 條之4 所定情形為前提。此
    揆諸「若當事人於審判程序表明同意該等傳聞證據可作為證
    據，基於證據資料愈豐富，愈有助於真實發見之理念，此時
    ，法院自可承認該傳聞證據之證據能力」立法意旨，係採擴
    大適用之立場。蓋不論是否第159 條之1 至第159 條之4 所
    定情形，抑當事人之同意，均係傳聞之例外，俱得為證據，
    僅因我國尚非採澈底之當事人進行主義，故而附加「適當性
    」之限制而已，可知其適用並不以「不符前四條之規定」為
    要件（最高法院104 年度第3 次刑事庭會議決議參照）。經
    查，本件以下所引用之供述或非供述證據，因檢察官及被告
    甲○○對各該證據方法之證據能力，迄至言詞辯論終結前均
    未聲明異議（見本院卷第55至61頁），而本院審酌上開供述
    或非供述等證據資料製作時之情況，無不當取供及證明力明
    顯過低之瑕疵，認以之作為證據應屬適當，揆諸前開規定，
    本院認前揭證據資料有證據能力，合先敘明。
貳、認定被告犯罪事實所憑之證據及理由：
一、訊據被告固坦認伊於上開時、地，將伊所申辦之上開中國信
    託帳戶之存摺及提款卡寄交予「沈惠」，再以LINE將帳戶密
    碼告知「沈惠」等情，惟矢口否認有何幫助詐欺取財犯行，
    辯稱：伊不知道把銀行帳戶之存摺、提款卡及密碼給別人會
    構成幫助詐欺罪，而伊是因為經濟上碰到困難，LINE上面的
    朋友「沈惠」和伊聊天聊到經濟問題，她說願意幫助伊，當
    下伊沒有想那麼多，且伊也沒有工作、財產，「沈惠」說不
    要讓她家人知道她與別人有金錢往來，所以不能匯款給伊，
    要伊把上開中國信託帳戶之存摺及提款卡寄給她，她會把借
    伊的錢存入帳戶，再寄回來給伊，伊將提款卡也寄給她，是
    因為她說要確認錢有沒有進去，如果伊知道是犯罪的，伊不
    會做，她錢後來沒有給伊云云。
二、經查：
（一）被告因「沈惠」以LINE稱可提供借貸，而要求提供銀行帳
      戶之存摺、提款卡及密碼，遂於108 年6 月6 日，在基隆
      市○○區○○路000 號統一便利商店內，將其所申辦上開中國
      信託帳戶之存摺及提款卡寄交予「沈惠」，再以通訊軟體
      LINE將帳戶密碼告知等節，業據被告於本院審理時供認在
      卷（見本院卷第59至60頁），復有中國信託109 年1 月16
      日中信銀字第109224839010893號函所附帳戶交易明細1 
      份在卷可稽（見108 年度偵字第14248號卷【下稱偵卷】
      第62至65頁）。又告訴人乙○○、丙○○先後於事實欄一（一
      ）、（二）所示之詐騙時間，各經詐欺集團成員以事實欄
      一（一）、（二）所示之詐騙方法詐騙，因而各於事實欄
      一（一）、（二）所示之匯款時間、地點，分別匯款10萬
      元至上開中國信託帳戶內。上開告訴人乙○○之匯入款項旋
      遭詐欺集團成年成員提領近空，而告訴人丙○○之匯入款項
      已遭詐欺集團成年成員提領4 萬元，嗣上開中國信託帳戶
      遭凍結，告訴人丙○○向中國信託領回5 萬1,862 元，餘款
      8,890 元則為法務部行政執行署士林分署以收取命令解繳
      至政府機關等情，亦經被告於原審所不爭執（見原審法院
      109年度金訴字第82號卷【下稱原審卷】第41至44頁），
      並由證人即告訴人乙○○、丙○○分別於警詢、偵查中證述甚
      詳（見偵卷第7至8頁、第25頁、第45至46頁），復有告訴
      人乙○○所提出之東勢區農會108 年6 月10日匯款申請書、
      存摺內頁交易明細影本；告訴人丙○○所提出之臺灣土地銀
      行108年6 月11日匯款申請書；中國信託109年6 月12日中
      信銀字第109224839138393 號函所附帳戶交易明細、告訴
      人丙○○所簽署警示帳戶剩餘款項返還申請暨切結書在卷為
      憑（見偵卷第22頁、第51至52頁；原審卷第51至55頁），
      足認被告確實將其所有之上開中國信託帳戶供「沈惠」及
      其同夥成年詐欺集團成員作為向告訴人乙○○、丙○○等人詐
      欺取財後，取得贓款所用之工具，至屬灼然。
（二）公訴意旨雖認被告係於108 年6 月5 日寄出上開中國信託
      帳戶資料等語，然查，上開中國信託帳戶於108 年6 月6 
      日下午1 時1 分經存入100 元，再於同日時2 分領取1,00
      0 元，有交易明細在卷可佐（見偵卷第63頁），而被告於
      原審則供稱：伊是先去便利商店操作ATM 存100 元、領1,
      000元，領完後馬上在同一家便利商店寄出等語（見原審
      卷第42頁），是被告寄交上開中國信託帳戶資料之時間應
      為108 年6 月6 日，而公訴意旨此部分所指，尚有未合，
      應予更正。
（三）按金融機關存款帳戶，一般人極易申請取得，且個人之存
      款帳戶存摺、提款卡，乃關係該帳戶之款項之存取，若非
      極為信任之親友因急迫情形有立即使用之必要之情形外，
      否則本可各自自行開立帳戶使用，自無須向他人借用、租
      用或價購，而個人之帳戶存摺、提款卡，無任意交付予不
      認識之人之理。且近年來詐欺集團利用人頭帳戶實行詐欺
      取財之犯罪案件層出不窮，業經平面或電子媒體廣為披載
      、報導，政府亦一再多方宣導反詐騙政策，提醒一般民眾
      ，被告當時為一成年人，且佐以被告具有國中肄業之智識
      程度，曾在餐廳做過洗碗，有跟朋友一起投資做生意，也
      當過保母、家庭清潔等節，亦經被告供明在卷（見原審卷
      第40頁），堪認被告應有相當之智識程度與生活經驗，對
      此亦當認識甚明，是被告於寄交上開中國信託帳戶資料時
      ，為具有相當工作及社會經驗之成年人，對於金融帳戶之
      存摺、提款卡、密碼等資料倘交予來路不明之人手中，極
      易被利用為與財產有關之犯罪工具，主觀上應有相當之認
      識及預見之可能性。
（四）被告固執憑前揭情詞置辯，惟以：
（１）被告於原審供稱：伊不知「沈惠」真實姓名及住址，「沈
      惠」除未要求任何擔保品外，亦未要求利息，伊自身就利
      息部分亦未曾詢問「沈惠」，「沈惠」也沒要求何時還款
      ，只說打零工有錢了再還等語（見原審卷第39至41頁）
　　　，衡情借貸款項予他人通常帶有無法受償之風險，因此若
      非附有擔保品、風險極低或熟識友人，通常會約定利息以
      平衡借貸所伴隨之風險，然「沈惠」在得知被告經濟狀況
      不佳後，竟未要求任何擔保品及利息，即同意借貸，顯與
      一般常情不符，而被告亦自承：伊自己跟認識的朋友借錢
      ，有的會算伊利息，有的不會算等語（見原審卷第41頁）
      ，是以被告之認知，縱係認識之友人尚有可能要求給付利
      息之情，而「沈惠」僅係通訊軟體上認識之人，對被告身
      分及背景不甚瞭解，卻對於經濟狀況不佳之被告未要求擔
      保品、未約定何時還款、復無需給付任何利息。況匯入款
      項僅需帳戶號碼及戶名，實無需帳戶之存摺、提款卡及密
      碼，以被告之社會經驗，亦無不知之理。稽此，被告當知
      悉「沈惠」前揭舉動與常情有間，而主觀上應可預見「沈
      惠」係欲將其所提供之上開中國信託帳戶用於犯罪。
（２）再者，被告寄交上開中國信託帳戶資料前，先於108 年6 
      月6 日下午1 時1 分經存入100 元，再於同日時2 分領取
      1,000 元，業如前述，上開中國信託帳戶餘額僅剩餘1 元
      ，有交易明細在卷可查（見偵卷第63頁），而被告於原審
      亦自承：帳戶本來還剩900 元，因為ATM 沒辦法領100 元
      ，所以伊只好先存100 元，再領出1,000 元，領出後就在
      同一個便利商店把存摺及提款卡寄出，當時想把錢領走，
      是因為伊身上沒錢，而伊帳戶裡也沒有錢，所以想寄給「
      沈惠」也沒關係等語（見原審卷第39、42頁），則見
　　　被告寄交前，已將上開中國信託帳戶內款項提領近空，始
      安心將帳戶資料寄出，倘非其對於「沈惠」之提議產生懷
      疑，衡情尚無先行將帳戶內款項提領近空之理，並可知被
      告確已警覺到「沈惠」可能用於不法用途，惟因自身需款
      孔急，若「沈惠」提出之借貸並非虛假，即可藉此取得貸
      款，若為詐騙，則因帳戶近無款項，亦不致有金錢損失，
      因而對於對方收取帳戶資料之實際用途，並未詳加關心，
　　　倘有他人因其交付帳戶資料之行為而受害，亦非其所關注
      之事，實可認定其主觀上係縱上開中國信託帳戶資料遭詐
      欺集團作為詐欺取財之不法用途，仍不違背本意，顯有幫
      助詐欺取財之不確定故意。而嗣後該受被告提供使用帳戶
      之人，果與其他同夥利用以之為向被害人詐欺取財之匯款
      帳戶使用，被告應負幫助他人為詐欺取財之刑責甚明。
（五）又前揭收受被告所提供上開中國信託帳戶存摺、提款卡及
      密碼，進而從事詐騙行為之詐欺集團成員，雖無證據顯示
      為成年人，惟亦無證據顯示其為兒童或少年，爰依有利於
      被告之認定，認定該詐欺集團成員係成年人，附此敘明。
三、綜上所述，被告所持之辯解，委無足取。本件事證明確，被
    告上揭幫助詐欺取財犯行，堪以認定，應依法論科。
參、論罪部分：
一、按幫助犯之成立，主觀上行為人須有幫助故意，客觀上須有
    幫助行為，意即需對於犯罪與正犯有共同之認識，而以幫助
    之意思，對於正犯資以助力，而未參與實施犯罪之行為者而
    言。被告將其所有之上開中國信託帳戶存摺、提款卡及密碼
    ，提供予詐欺集團成員「沈惠」，供其所屬詐騙集團詐騙告
    訴人乙○○、丙○○所有財物，顯係基於幫助他人詐取財物之犯
    意所為，屬刑法詐欺罪構成要件以外之行為，被告既以幫助
    他人犯罪之意思而參與犯罪構成要件以外之行為，核其就事
    實欄一（一）、（二）所為，均係犯刑法第30條第1 項前段
    、同法第339 條第1 項之幫助詐欺取財罪。
二、又被告提供上開中國信託帳戶之存摺、提款卡及密碼之行為
    ，使詐欺集團成員「沈惠」所屬詐欺集團成員對告訴人乙○○
    、丙○○等人施以詐術，並分別使其等交付財物，係一行為侵
    害數法益，同時觸犯數個幫助詐欺取財罪，為同種想像競合
    犯，應依刑法第55條規定，從一幫助詐欺取財罪處斷。
三、被告以幫助他人犯罪之意思而參與犯罪構成要件以外之行為
    ，為上開詐欺取財罪之幫助犯，爰依刑法第30條第2 項之規
    定，減輕其刑。　　
肆、撤銷改判之理由：
一、原審以被告罪證明確，予以論罪科刑，固非無見。惟原審認
    被告因本案免除公法上債務8,890 元，此部分屬被告因犯罪
    所得財產上利益，應依刑法第38條之1 第1 項前段、第3 項
    規定諭知沒收，於全部或一部不能沒收或不宜執行沒收時，
    追徵其價額，與本院認定不同，詳如後述，尚有未合。
二、被告猶執前詞提起上訴，否認犯罪，指摘原審判決不當，復
    指稱：原審量刑過重等語。惟以：
（一）按證據之取捨及證據證明力如何，均屬事實審法院得自由
      裁量、判斷之職權，苟其此項裁量、判斷，並不悖乎通常
      一般之人日常生活經驗之定則或論理法則，且於判決內論
      敘其何以作此判斷之心證理由者，即不得任意指摘其為違
      法（最高法院91年度台上字第2395號判決意旨參照）。原
      審參酌卷內各項供述、非供述證據相互勾稽，而為綜合判
      斷、取捨，據此認定犯罪事實，並於理由欄內詳為說明判
      斷依據與心證，且經本院就被告辯解無法採信之理由論述
      如前，被告上訴意旨猶執前詞否認犯罪，要係對原判決已
      說明事項及屬原審採證認事職權之適法行使，持憑己見而
      為不同之評價，任意指摘原判決不當，尚非可採。
（二）復按刑事審判旨在實現刑罰權之分配的正義，故法院對有
      罪被告之科刑，應符合罪刑相當之原則，使輕重得宜，罰
      當其罪，以契合社會之法律感情，此所以刑法第57條明定
      科刑時應審酌一切情狀，尤應注意該條所列10款事項以為
      科刑輕重之標準，俾使法院就個案之量刑，能斟酌至當。
      至於量刑輕重，係屬事實審法院得依職權自由裁量之事項
      ，苟其量刑已以行為人之責任為基礎，並斟酌刑法第57條
      各款所列情狀，而未逾越法定刑度或有濫用權限情事，即
      不得任意指為違法（最高法院75年度台上字第7033號判例
      、103 年度台上字第36號判決意旨參照）。原審判決既於
      量刑時，已依上揭規定說明係審酌被告提供金融帳戶予他
      人作為犯罪之用，助長財產犯罪之風氣，造成社會互信受
      損，擾亂金融交易往來秩序，所為實不足取，雖被告本身
      並未實際參與詐欺取財之犯行，相對於詐欺正犯之責難性
      較小，惟被告上開犯行致告訴人乙○○、丙○○受騙合計金額
      達20萬元，其中丙○○幸能取回5萬1,862 元，考量前揭受
      害人數及合計金額，暨斟酌被告未曾因犯罪經法院判處罪
      刑之前案紀錄，素行尚可，及被告犯後否認犯行，且未與
      任何告訴人達成和解，難認態度良好，及被告自陳學歷為
      國中肄業之智識程度、現獨自居住、以打零工如居家清潔
      、洗碗維生（見原審卷第91頁）之生活狀況等項情狀，而
      量處原判決主文欄所示之刑，既未逾越法定刑度，又未濫
      用自由裁量之權限，原判決之量刑並無何不當而構成應撤
      銷之事由可言，是被告上訴意旨指稱原審量刑過重云云，
      亦非足取。
三、據上，被告上訴意旨所指原審判決量刑過重等節，雖無理由
　　然原判決既有上開可議之處，即無可維持，自應由本院將原
    判決予以撤銷改判。
四、爰以行為人之責任為基礎，審酌被告所為助長詐欺集團之猖
    獗，影響社會、金融秩序正常交易安全，增加被害人尋求救
    濟之困難，並使犯罪之追查趨於複雜，所為非是，及其犯罪
    之動機、目的、手段、所生損害，而被告亦迄未與本案告訴
    人乙○○、丙○○達成和解，賠償其等損失，取得其等之諒解，
    兼衡被告自承國中肄業之智識程度；現獨自居住、以打零工
    維生之生活狀況（見原審卷第91頁），及其並無任何前科紀
    錄，有本院被告前案紀錄表在卷足佐，素行尚稱良好，暨其
    犯後態度等一切情狀，量處如主文第2 項所示之刑，並諭知
    易科罰金之折算標準，以示懲儆。
伍、沒收部分：　
一、按犯罪所得，屬於犯罪行為人者，沒收之。但有特別規定者
    ，依其規定；前項之沒收，於全部或一部不能沒收或不宜執
    行沒收時，追徵其價額；第1 項及第2 項之犯罪所得，包括
    違法行為所得、其變得之物或財產上利益及其孳息。刑法第
    38條之1 第1 項、第3 項、第4 項固定有明文。而被告雖提
    供上開中國信託帳戶之存摺、提款卡及密碼予他人使用，犯
    本件幫助詐欺取財之犯行，惟被告否認有自「沈惠」取得借
    貸款項，而依卷內事證，並無證據認定被告實際有取得任何
    對價，是無從諭知犯罪所得之沒收。
二、公訴意旨固稱：被告所有上開中國信託帳戶內所餘款項6 萬
    737 元，係犯罪所得之餘額，應屬聲請宣告沒收之範圍等語
    （見起訴書第4頁），惟查，該款項於108年11月27日經法務
    部行政執行署士林分署以收取命令解繳8,890 元，又經加計
    15元及10元之利息後，剩餘款項業經扣除10元手續費後，由
    告訴人丙○○領回5 萬1,862 元，該帳戶內已無任何款項，
　　有中國信託109 年6 月12日中信銀字第109224839138393 號
    函所附交易明細、警示帳戶剩餘款項返還申請暨切結書在卷
    可考（見原審卷第51至55 頁），職是，上開中國信託帳戶
    內已無款項可供宣告沒收，而公訴意旨此部分所請，自難准
    許。又被告因此免除公法上債務8,890 元部分，並非被告交
    付上開中國信託帳戶資料當時與「沈惠」所約定或得預見其
    將因此取得之財產上利益，核與被告所為幫助詐欺取財犯行
　　尚無直接對價關係，其性質上難認屬刑法第38條之1 第4 項
    所規定之被告因犯罪所得財產上利益，而無從依刑法第38條
    之1 第1 項前段、第3 項規定諭知沒收或追徵其價額。至被
    告上開所取得之不法利益，應由請求權人另依據相關法律請
    求返還，併予說明。
陸、不另為無罪之諭知部分：　　
一、公訴意旨略以：被告基於洗錢之不確定犯意，於108 年6 月
    5日，前往上址統一便利商店，將上開中國信託帳戶之存摺
    、提款卡寄送交付予不詳詐欺集團成員作為向他人詐欺取財
    使用，致使詐騙被害人將款項匯入被告之上開中國信託帳戶
    ，並隨即為詐欺集團成員所提領。因認被告所為亦涉犯洗錢
    防制法第14條第1 項之洗錢罪嫌等語。
二、惟按洗錢防制法所稱之「洗錢」行為，依第2條之規定，係
    指：一、意圖掩飾或隱匿特定犯罪所得來源，或使他人逃避
    刑事追訴，而移轉或變更特定犯罪所得；二、掩飾或隱匿特
    定犯罪所得之本質、來源、去向、所在、所有權、處分權或
    其他權益者；三、收受、持有或使用他人之特定犯罪所得。
    並於第14條、第15條規定其罰則，俾防範犯罪行為人藉製造
    資金流動軌跡斷點之手段，去化不法利得與犯罪間之聯結。
    申言之，洗錢防制法之立法目的，在於防範及制止因犯第3
    條所列之特定犯罪而取得或變得之財物或財產上利益及其之
    孳息，藉由包含處置（即將特定犯罪所得直接予以移轉或變
    更）、分層化（即以迂迴層轉、化整為零之多層化包裝方式
    ，掩飾或隱匿特定犯罪所得）及整合（即收受、持有或使用
    他人之特定犯罪所得，使之回流至正常金融體系，而得以合
    法利用享受）等各階段之洗錢行為，使其形式上轉換成為合
    法來源，以掩飾或切斷特定犯罪所得與犯罪之關聯性，而藉
    以逃避追訴、處罰。提供金融帳戶提款卡及密碼之行為人，
    因已將帳戶之提款卡及密碼等物件提供他人使用，失去對自
    己帳戶之實際管領權限，若無配合指示親自提款，即無收受
    、持有或使用特定犯罪所得之情形，且無積極之移轉或變更
    特定犯罪所得之行為，故非屬洗錢防制法第2條第1款、第3
    款所稱之洗錢行為。一般而言，洗錢防制法第2條第2款之掩
    飾、隱匿行為，目的在遮掩、粉飾、隱藏、切斷特定犯罪所
    得與特定犯罪間之關聯性，是此類洗錢行為須與欲掩飾、隱
    匿之特定犯罪所得間具有物理上接觸關係（事實接觸關係）
    。而提供金融帳戶提款卡及密碼供他人使用，嗣後被害人雖
    匯入款項，然此時之金流仍屬透明易查，在形式上無從合法
    化其所得來源，未造成金流斷點，尚不能達到掩飾或隱匿特
    定犯罪所得之來源、去向及所在之作用，須待款項遭提領後
    ，始產生掩飾、隱匿之結果。故而，行為人提供金融帳戶提
    款卡及密碼，若無參與後續之提款行為，即非洗錢防制法第
    2條第2款所指洗錢行為，無從成立一般洗錢罪之直接正犯。
    然行為人主觀上如認識該帳戶可能作為收受、提領特定犯罪
    所得使用，他人提領後會產生遮斷資金流動軌跡以逃避國家
    追訴、處罰之效果，仍基於幫助之犯意而提供，則應論以幫
    助犯一般洗錢罪（最高法院 108 年台上大字第 3101 號裁
    定意旨參照）。
三、本案被告固有交付上開中國信託帳戶之存摺、提款卡及密碼
    供某不詳詐欺集團成員使用，幫助某不詳詐欺集團成員及其
    所屬詐欺集團成員對告訴人乙○○、丙○○等人詐騙而使告訴人
    乙○○、丙○○等人將受騙款項匯入被告所提供之上開中國信託
    帳戶，嗣由某不詳詐欺集團成員及其所屬詐欺集團成員提領
    殆盡等情。惟被告於108年6月6日將其上開中國信託帳戶之
    存摺、提款卡寄交他人使用前，告訴人乙○○、丙○○尚未接獲
    詐欺集團電話而無本件詐欺取財犯行之成立，如前說明，亦
    即該詐欺取財之特定犯罪尚未發生、該犯罪所得即洗錢標的
    尚未產生，即無從認定被告主觀上明知該特定犯罪已存在，
    亦無從認定被告明知洗錢標的財產為犯罪所得，而主觀上有
    檢察官所指萌生隱匿尚未發生之詐欺犯罪所得之洗錢故意，
    且被告除提供帳戶外，並未親自提款或匯款，揆諸前揭說明
    ，自不構成洗錢行為。況檢察官亦未積極證明被告行為時主
    觀上認識上開中國信託帳戶可能作為收受、提領特定犯罪所
    得使用，他人提領後會產生遮斷資金流動軌跡以逃避國家追
    訴、處罰之效果，自不能僅因被告提供上開帳戶之行為遽論
    以洗錢或幫助犯一般洗錢罪之罪責。
四、綜上所述，檢察官所提出之證據，尚未達於通常一般人均不
    致有所懷疑，而得確信被告確有上揭違反洗錢防制法罪嫌，
    本應為被告此部分無罪之諭知，然公訴意旨認被告此部分罪
    嫌與前開經論罪科刑部分具有想像競合之裁判上一罪關係，
    爰不另為無罪之諭知。　　
據上論斷，應依刑事訴訟法第369 條第1 項前段、第364 條、第
299 條第1 項前段，刑法第30條第1 項前段、第2 項、第339 條
第1 項、第55條、第41條第1 項前段，刑法施行法第1 條之1 第
1項，判決如主文。
本案經檢察官許恭仁提起公訴，檢察官侯千姬到庭執行職務。
中　　華　　民　　國　　110 　年　　1 　　月　　19　　日
                  刑事第十九庭審判長法  官  曾淑華
                                    法  官  陳文貴
                                    法  官  王美玲
以上正本證明與原本無異。
被告不得上訴。
檢察官如不服本判決，應於收受送達後20日內向本院提出上訴書
狀，惟須受刑事妥速審判法第9條限制。其未敘述上訴之理由者
，並得於提起上訴後20日內向本院補提理由書(均須按他造當事
人之人數附繕本)「切勿逕送上級法院」。
刑事妥速審判法第9條：
除前條情形外，第二審法院維持第一審所為無罪判決，提起上訴
之理由，以下列事項為限：
一、判決所適用之法令牴觸憲法。
二、判決違背司法院解釋。
三、判決違背判例。
刑事訴訟法第 377 條至第 379 條、第 393 條第 1 款之規定，
於前項案件之審理，不適用之。
                                    書記官  李逸翔
中　　華　　民　　國　　110 　年　　1 　　月　　19　　日
附錄：本案論罪科刑法條全文
刑法第339條：
意圖為自己或第三人不法之所有，以詐術使人將本人或第三人之
物交付者，處 5 年以下有期徒刑、拘役或科或併科 50 萬元以
下罰金。
以前項方法得財產上不法之利益或使第三人得之者，亦同。
前二項之未遂犯罰之。